臺灣新竹地方法院刑事判決
110年度交訴字第67號
公  訴  人  臺灣新竹地方檢察署檢察官
被      告  蕭雅紋


選任辯護人  王福民律師
上列被告因過失致死等案件，經檢察官提起公訴（110年度偵字
第964、2319號），被告就被訴事實為有罪之陳述，本院依簡式
審判程序審理，判決如下：
    主  文
戊○○犯過失致人於死罪，處有期徒刑拾月。緩刑參年，並應依附
表之本院一一○年度交附民字第一九七號和解筆錄內容履行。
    事  實
一、戊○○於民國109年11月25日20時18分許，駕駛車牌號碼000-0
    000號營業用小客車沿新竹市東門圓環內側車道繞行欲往東
    門街方向行駛，本應注意行經無號誌之圓環路口，由內側車
    道往右連續變換車道欲右轉彎，應讓右側車道之機車先行，
    依當時情況亦無不能注意之情事，竟仍疏於注意，未禮讓適
    沿該圓環外側車道準備進入東門街、由乙○○所騎乘並附載黃
    ○棠(未成年，年籍資料詳卷)、車牌號碼000-000號普通重型
    機車，致乙○○受有右側手部、左側前臂、左側胸壁、雙側膝
    部、左側踝部擦挫傷等之傷害，黃○棠則受有顱骨骨折合併
    小腦冪腦疝脫之傷害，嗣黃○棠送醫後急救，仍於同年月26
    日5時26分不治死亡。
二、案經黃○棠之父母乙○○、丙○○告訴及新竹市警察局第二分局
    報告臺灣新竹地方檢察署檢察官偵查起訴。
    理  由
一、本案被告戊○○所犯係死刑、無期徒刑或最輕本刑為3 年以
    上有期徒刑以外之罪，且非高等法院管轄第一審案件，被告
    於本院準備程序進行中，就被訴事實為有罪之陳述，經本院
    認合於刑事訴訟法第273條之1第1 項之規定，裁定進行簡式
    審判程序，合先敘明。
二、認定犯罪事實所憑之證據及理由：
（一）上開犯罪事實，業據被告於警詢、偵查、本院準備程序及
      簡式審判程序中坦白承認（見相字737卷第13-15、91-93
      頁、本院卷第117-125、127-130頁），核與同案被告甲○○
      、證人丁○○、乙○○、李一平、徐森彬、林瑩、梁素梅、葉
      紫苓之證述相符（見相字737卷第28-29、95-96、32-33、
      94-95、18-20、87-88、124-125、127-128、130-131、13
      3-134、135-136頁），並有停車場之監視器畫面截圖6張
      、行車紀錄器光碟及影像截圖2張、新竹馬偕紀念醫院病
      歷、長庚醫療財團法人林口長庚紀念醫院死亡證明書、診
      斷證明書、臺灣新竹地方檢察署檢察官相驗筆錄、相驗屍
      體證明書、法醫檢驗報告書、相驗照片、新竹市消防局救
      護紀錄表、道路監視器錄影畫面光碟及翻拍照片8張、現
      場照片31張、刑案現場照片44張、新竹市警察局竹市警鑑
      字第1100007065號之現場勘察報告1份、臺灣新竹地方檢
      察署檢察官勘驗筆錄1份、司法警察製作之偵查報告1份、
      道路交通事故調查報告表（一）（二）、現場圖各1份、
      車輛詳細資料報表、新竹馬偕紀念醫院診斷證明書、交通
      部公路總局新竹區監理所竹苗車輛行車事故鑑定竹苗區00
      00000案鑑定意見書、交通部公路總局車輛行車事故鑑定
      覆議會0000000案覆議意見書各1份等件附卷可稽（見相字
      737卷第137-139、140-141、66-70、64、65、86、90、99
      -117、73、56-59、40-55、142-152、175-228、118-119
      、12、62-63、60、37-38、偵字964卷第11、22-25、55-5
      7頁）。足認被告任意性之自白與事實相符，堪信屬實。
（二）按汽車在同向二車道以上之道路變換車道時，應讓直行車
      先行，並注意安全距離；汽車行駛至交岔路口，右轉彎時
      ，應距交岔路口三十公尺前顯示方向燈或手勢，換入外側
      車道、右轉車道或慢車道，駛至路口後再行右轉，道路交
      通安全規則第98條第1項第6款定有明文、第102 第1項第4
      款分別定有明文。被告領有合法駕駛執照，且為職業駕駛
      人，對此自難諉為不知，而依道路交通事故調查報告表（
      一）、（二）（相字737卷第62-63頁）載明，案發當時天
      候晴、夜間有照明、柏油路面乾燥、無缺陷、無障礙物、
      視距良好，並無不能注意之情事，被告竟疏未注意而肇致
      本案交通事故，足見被告對車禍之發生確有過失甚明。且
      本案事故經交通部公路總局新竹區監理所竹苗區車輛行車
      事故鑑定會鑑定及交通部公路總局車輛行車事故鑑定覆議
      會覆議後，均認：被告駕駛計程車，行經無號誌之圓環路
      口，由內側車道往右連續變換車道欲右轉彎，未讓右側車
      道之機車先行，為肇事原因等情，有交通部公路總局新竹
      區監理所110年2月3日竹苗區0000000案鑑定意見書、交通
      部公路總局車輛行車事故鑑定覆議會110年5月7日0000000
      案覆議意見書各1份附卷可憑（見偵字卷第22-25、55-57
      頁），堪認被告對本案車禍之發生確有過失。又告訴人乙
      ○○、被害人黃○棠確因本案事故受有上開傷害，被害人黃○
      棠並於送醫後仍不治死亡，已如前述，堪認被告之過失行
      為與告訴人乙○○傷害結果、被害人黃○棠死亡結果間，顯
      有相當之因果關係無訛。
（三）從而，本案事證明確，被告犯行可以認定，應依法論科。
三、論罪科刑：
（一）核被告所為，係犯刑法第276 條之過失致人於死罪及刑法
      第284 條前段之過失傷害罪。被告以一過失行為，致被害
      人黃○棠死亡、告訴人乙○○受傷，係以一行為觸犯上開2 
      罪，為想像競合犯，應依刑法第55條前段規定，從一重論
      以過失致人於死罪。又本案起訴書漏未論及過失傷害罪，
      然業經檢察官於本院準備程序中當庭補充起訴法條（見本
      院卷第264頁），本院審理時亦告以被告上開罪名供其答
      辯，無礙被告防禦權之行使，是本院自得就此部分併予審
      理。
（二）爰審酌被告素行尚佳，未能確實遵守交通規則，因而肇致
      本件事故，造成被害人死亡及告訴人受有上開傷害，對被
      害人家屬造成無可彌補之創傷，實值非難，惟念被告犯後
      坦承犯行，與被害人家屬達成和解，有本院110年度交附
      民字第197號和解筆錄在卷可參（見本院卷第281-282頁）
      ，被害人家屬亦同意給予緩刑之機會（見本院卷第270頁
      ），兼衡被告自述高中畢業、子女均已成年、職業為計程
      車司機、平均月收入新臺幣1、2萬元等一切情狀，量處如
      主文所示之刑，並諭知易科罰金之折算標準，以資懲儆。
（三）被告前未曾因故意犯罪受有期徒刑以上刑之宣告，此有臺
      灣高等法院被告前案紀錄表1 份在卷可參，又被告與被害
      人家屬達成和解，態度良好，可見悔意，其經此偵審程序
      及有期徒刑之宣告後，應能知所警惕而信無再犯之虞，本
      院認對被告所宣告之刑，以暫不執行為適當，爰併予宣告
      緩刑3年，以啟自新。另為促使被告履行上開和解筆錄內
      容，保障被害人家屬權益，本院斟酌全案情節，認有併依
      刑法第74條第2 項第3 款規定，命被告遵守如附件所示事
      項，即履行上開和解筆錄內容之必要。另前開命被告履行
      之事項，依刑法第74條第4 項規定，並得為民事強制執行
      名義，倘若被告不履行此一負擔，且情節重大足認原宣告
      之緩刑難收其預期效果，而有執行刑罰之必要者，依刑法
      75條之1 第1 項第4 款之規定，得撤銷其緩刑宣告，附此
      敘明。
據上論斷，應依刑事訴訟法第273條之1第1項、第299條第1 項前
段，判決如主文。
本案經檢察官黃翊雯提起公訴，檢察官翁旭輝、孫立婷到庭執行
職務。
中　　華　　民　　國　　111 　年　　1 　　月　　27　　日
                  刑事第五庭    法  官  魏瑞紅
以上正本證明與原本無異。
如不服本判決應於收受本判決後20日內向本院提出上訴書狀，上
訴書狀應敘述具體理由。上訴書狀未敘述上訴理由者，應於上訴
期間屆滿後20日內補提理由書狀於本院(均須按他造當事人之人
數附繕本 )「切勿逕送上級法院」。 
中　　華　　民　　國　　111 　年　　1 　　月　　27　　日
                                書記官  呂苗澂
　　　　　　　　　　　　　　　
附錄論罪科刑法條：
刑法第276條
因過失致人於死者，處5 年以下有期徒刑、拘役或50萬元以下罰
金。
刑法第284條
因過失傷害人者，處 1 年以下有期徒刑、拘役或 10 萬元以下
罰金，致重傷者，處 3 年以下有期徒刑、拘役或 30 萬元以下
罰金。

附表：
本院110年度交附民字第197號和解筆錄 和解成立內容： 被告願給付原告新臺幣（下同）捌拾陸萬元，第一期伍拾萬元應於本和解筆錄成立日起三日內匯款至原告乙○○所有新竹武昌街郵局、帳號：00000000000000號帳戶內。第二期於民國（下同）111年2月11日前給付壹萬元，另第三期自111年3月1日起，按月於每月1日給付壹萬元至全部清償完畢為止，如一期未履行，視為全部到期。